臺灣士林地方法院刑事判決　　　　　　100年度簡上字第156號
上　訴　人　臺灣士林地方法院檢察署檢察官
被　　　告　謝米珍
上列上訴人因被告妨害家庭案件，不服本院於中華民國100年6
月16日所為100 年度審簡字第393 號第一審刑事簡易判決（起訴
書案號：臺灣士林地方法院檢察署100 年度偵字第2006號），提
起上訴，本院管轄第二審之合議庭判決如下：
    主  文
上訴駁回。
謝米珍緩刑參年。
    事實及理由
一、本案經本院審理結果，認第一審判決被告謝米珍犯刑法第
    239 條後段與有配偶之人相姦罪，量處有期徒刑3 月，並諭
    知如易科罰金以新臺幣（下同）1 千元折算1 日，其認事、
    用法及量刑均無不當，應予維持，引用第一審判決書記載之
    犯罪事實、證據及理由（如附件）。
二、上訴意旨略以：依告訴人葉萼華請求上訴狀所載，被告曾撥
    打告訴人子女之行動電話，有意將其與告訴人配偶相姦之事
    實告訴人子女，並於偵審期間透過告訴人相識之長者請求告
    訴人撤回告訴，致告訴人心理及生活大受影響，是被告犯後
    並無悔意，亦未自省，認原審量刑過輕等語。
三、經查：
（一）按量刑輕重，屬事實審法院得依職權自由裁量之事項，苟
      已斟酌刑法第57條各款所列情狀而未逾越法定刑度，不得
      遽指為違法，且在同一犯罪事實與情節，如別無其他加重
      或減輕之原因，下級審量定之刑，亦無過重或失輕之不當
      情形，則上級審法院對下級審法院之職權行使，原則上應
      予尊重。
（二）經查，被告於偵查、原審及本院審理中均已坦承犯行，且
      有原審判決所列證據可資佐證，足認被告係犯刑法第239
      條後段之與有配偶之人相姦罪。原審法院以被告罪證明確
      ，援引刑事訴訟法第449 條第2 項、第3 項、第454 條第
      2 項，刑法第239 條後段、第41條第1 項前段之規定，量
      處有期徒刑3 月，並諭知如易科罰金以1 千元折算1 日，
      其認事用法並無違誤，量刑亦屬妥適。
（三）至上訴人雖以上開事由提起上訴，然為被告否認，經查，
      質諸告訴人於本院上訴審準備程序時到庭陳稱：「被告有
      打電話給我兒子，我不記得什麼時候，是在我提告訴之前
      ，因為我國三的兒子接到不明電話，都沒有講話，也沒有
      顯示號碼，我接過來聽對方就掛了，我說『喂、喂』對方
      沒講就掛掉了，事情爆發後，我問劉志成，他說是謝米珍
      打的，叫我把我兒子電話號碼換掉，我接到一次，....我
      提告訴後沒有這種情況，我兒子的電話號碼已經換掉了，
      我兒子的電話號碼之前是我在使用的。」、「我請上講到
      的長者，是們登山的長者叫『黑人』，他有來跟我先生勸
      說和被告和解的事，我先生回來跟我轉述。」、「我提告
      之後他沒有對我家人騷擾。」等語，表示其於請求上訴狀
      所載有關被告撥打告訴人子女電話一節，係在其提出本案
      告訴之前，有曾在其子使用之行動電話接獲1 通無顯示號
      碼，且接通後無人應聲即掛斷之電話，係詢問其配偶才告
      知為被告所撥打，惟此部分僅係告訴人聽其配偶轉述而獲
      知，尚無其他證據證明確係被告所為，自難採認為事實，
      另有關被告託長者勸說和解部分，告訴人亦係經其配偶轉
      述得知，是否屬實，已非無疑，縱令為真，然單依被告託
      人勸說告訴人和解之行為，並無法判斷被告所為之目的、
      動機為何，自不得作為認定被告有犯後態度不佳之事實。
      故上訴人以上開理由上訴，難認有理，應予駁回。
四、末查，被告前未曾因故意犯罪受有期徒刑以上刑之宣告，此
    有臺灣高等法院被告前案紀錄表1 份在卷可按，其犯後於偵
    、審程序均坦承犯行，並與告訴人於100 年10月25日就告訴
    人所提之附帶民事訴訟案件達成和解，願賠償新臺幣30萬元
    予告訴人，並已於翌日履行和解內容給付完畢，此有本院
    100 年度附民字第251 號和解筆錄1 份及台灣銀行匯款申請
    書傳真影本1 份在卷可查，本院考量上情及被告經此偵審教
    訓，當知所警惕，信無再犯之虞，因認前開宣告之刑以暫不
    執行為適當，爰併宣告緩刑3 年，用啟自新。
據上論斷，應依刑事訴訟法第455 條之1 第1 項、第3 項、第36
8 條、第373 條，刑法第74條第1 項第1 款，判決如主文。
本案經檢察官王啟旭到庭執行職務。
中    華    民    國  100     年    11    月    8    日
                  刑事第四庭審判長法  官  黃雅君
                                  法  官  陳俞婷
                                  法  官  張嘉芬
以上正本證明與原本無異。
本判決不得上訴。
                                  書記官  夏珍珍
中    華    民    國  100     年    11    月    9    日